# 法律风险

提问人：ybstream 时间：2017-04-27 13:42:36
一公司当月先把货发给客户，下月核对无误后，在签订合同。这样有什么法律风险呢？

回答人：chenyiwei
在无合同的情况下事实上开始执行的业务，理论上不受保护。由此导致的法律风险建议咨询律师。 但我们也清楚，在很多情况下，当供应商相对于客户处于弱势地位时，这种情况很常见，由此需在审计中对相关的收入确认、成本结转、期末发出存货减值等问题的处理要非常谨慎。